【裁判字號】    89,上更(一),399
【裁判日期】    891226
【裁判案由】    違反麻醉藥品管理條例
【裁判全文】
臺灣高等法院臺中分院刑事判決              民國八十九年度上更(一)字第三九九號
    上  訴  人
    即  被  告  丙○○
    選任辯護人  劉燕萍  律師
右上訴人因違反麻醉藥品管理條例案件，不服臺灣臺中地方法院中華民國八十七年三
月十七日第一審判決（民國八十六年度訴字第二六四○號，起訴案號：臺灣臺中地方
法院檢察署民國八十六年度偵字第三七一七號），提起上訴，經判決後，由最高法院
發回更審，本院判決如左：
    主      文
原判決撤銷。
丙○○無罪。
    理      由
一、公訴意旨略稱：被告丙○○基於概括之犯意，自民國八十五年七月間起，連續多
    次販賣安非他命予乙○○吸食。再於八十六年一月三十日下午十時四十五分許，
    在台中縣沙鹿鎮○○路百姓公廟前，欲非法販賣安非他命予乙○○時，尚未成交
    之際，經警當場查獲，並扣得乙○○所持有之注射針筒十二支、橡皮筋一條及電
    子磅秤一台，及丙○○所持有之安非他命一包（淨重三十六‧五六一五克，驗餘
    重三十六‧五五三八克）。因認為被告丙○○涉嫌麻醉藥品管理條例第十三條之
    一第二項第一款之非法販賣化學合成麻醉藥品罪云云。
二、本件公訴人認為被告丙○○涉嫌販賣安非他命罪，係基於共同被告乙○○在警訊
    中供稱：「查獲之安非他命為丙○○所有，我是要去向丙○○購買。」及偵查中
    供稱：「自八十五年七月起，共向丙○○買了三次安非他命，每次二萬元，可吸
    一個多月。」訊據被告矢口否認有販賣安非他命之犯行，辯稱，被查獲之安非他
    命係伊與乙○○各出二萬元合資向綽號「阿輝」購買，伊係買來自己吸用，伊未
    曾販賣安非他命予乙○○云云。
三、按犯罪事實應依證據認定之，無證據不得推定其犯罪事實，刑事訴訟法第一百五
    十四條定有明文。又共同被告所為不利於己之陳述，固得採為其他共同被告犯罪
    之證據，惟此項不利之陳述，須無瑕疵可指，而就其他方面調查，又與事實相符
    ，始得採為其他共同被告犯罪事實之認定。最高法院四十六年台上字第四一九號
    著有判例。經查被告自始至終均堅決否認曾販賣安非他命與乙○○，而乙○○在
    原審供稱：查獲之安非他命，係伊與被告各出資二萬元向阿輝購買，伊在警、偵
    訊筆錄供稱，向被告買安非他命，係因懷恨丙○○把伊供出來。」（見原審卷第
    廿三頁正面、第五十四頁），核與其在警訊偵查中所供不符，顯有瑕疵，觀之乙
    ○○初次在警訊筆錄中供稱，伊所吸食之安非他命係向一位綽號「阿輝」之男子
    購買（見偵查卷第十頁正面），足證乙○○在原審之供述與事實相符。又被告曾
    犯吸食安非他命及違反藥事法，經法院分別判處有期徒刑五月、五月，並定執行
    刑為有期徒刑七月，於八十五年十二月七日執行完畢，有台灣高等法院被告全國
    前案紀錄表附卷可證，則被告於八十五年十二月七日前均在監獄執行中，自不可
    能於八十五年七月起販賣安非他命與乙○○，亦足證乙○○在偵查中所供，自八
    十五年七月起，向被告買安非他命與事實不符。再者乙○○在偵查中供稱，其向
    被告買安非他命三次，每次二萬元，可吸食一個多月，惟被告於八十五年十二月
    七日出獄，至被查獲之八十六年一月三十日，不足二個月，乙○○亦不會向被告
    買三次安非他命，在在顯示乙○○在偵查中之供述與事實不符。又乙○○在原審
    偵審中均自認，扣案之電子磅秤為其所有，攜帶至案發現場，則被告若是販賣安
    非他命者，豈有由買受者攜帶電子磅秤至現場，顯與常情有違。又被告與乙○○
    買賣尚未成交，被告豈有先將安非他命交付乙○○之理﹖是乙○○於發現警察丟
    棄在草堆中之安非他命，顯非買自被告，在在顯示乙○○在偵查中之供詞與事實
    不符，除外並無其他補強證據，足以證明乙○○之供詞與事實相符，自不能單憑
    乙○○有瑕疵之供詞據為認定被告犯罪之唯一證據，被告販賣安非他命之犯罪尚
    屬不能證明。原審疏未詳查，對於被告遽為論罪科刑，尚有未當，被告上訴意旨
    指摘原判決不當，為有理由，應由本院將原判決撤銷改判，爰依法為無罪之諭知
    。
據上論斷，應依刑事訴訟法第三百六十九條第一項前段、第三百六十四條、第三百零
一條第一項，判決如主文。
本案經檢察官甲○○到庭執行職務。
中      華      民      國    八十九      年    十二      月   二十六   日
                              臺灣高等法院臺中分院刑事第九庭
                                    審判長法  官  胡  森  田
                                          法  官  趙  春  碧
                                          法  官  康  應  龍
右正本證明與原本無異。
檢察官得上訴。
被告不得上訴。
如不服本判決應於收受送達後十日內向本院提出上訴書狀，其未敘述上訴之理由者並
得於提起上訴後十日內向本院補提理由書（均須按他造當事人之人數附繕本）。
                                          書記官  陳  曉  青
中      華      民      國    八十九      年    十二      月   二十七   日
                                                                        Ｋ


司法院資訊處製作；財團法人民間司法改革基金會備份。
